臺灣雲林地方法院刑事判決
111年度訴緝字第10號
公  訴  人  臺灣雲林地方檢察署檢察官
被      告  王美斐



上列被告因偽造信用卡等案件，經檢察官提起公訴（109年度偵
字第7300號），於本院準備程序中，被告就被訴事實為有罪之陳
述，經本院合議庭裁定由受命法官獨任進行簡式審判程序，判決
如下：
    主  文
王美斐犯行使偽造信用卡罪，處有期徒刑肆月，如易科罰金，以
新臺幣壹仟元折算壹日。
未扣案犯罪所得價值新臺幣參仟元之遊戲點數，沒收之，於全部
或一部不能沒收或不宜執行沒收時，追徵其價額。
    事  實
一、王美斐於民國108年9月26日前某日，取得以不詳方式複製之
    陳惠琪所有元大商業銀行信用卡(下稱本案偽造信用卡，卡
    號詳卷)後，意圖為自己之不法所有，基於行使偽造信用卡
    、詐欺得利之犯意，於108年10月8日上午4時40分許，在臺
    北市○○區○○路0段00號B1之OK便利商店內，以本案偽造信用
    卡購買如附表所示之價值新臺幣(下同)1,000元之GASH遊戲
    點數卡共3份，店員因而陷於錯誤，誤以為持卡人為陳惠琪
    而為刷卡交易，並於交易完成後交付上開遊戲點數卡予王美
    斐，足以生損害於發卡銀行、陳惠琪及及上開OK便利超商對
    於信用卡授權交易與帳務管理之正確性。王美斐於同日下午
    4時4分、5分許，以所有之0000000000號手機門號(下稱本案
    手機門號)，儲值上開遊戲點數。嗣陳惠琪於108年10月9日
    上午7時許，發現元大銀行簡訊通知交易完成，察覺有異，
    遂報警查獲上情。
    理  由
一、認定犯罪事實所憑之證據及理由
    上開犯罪事實，業據被告王美斐於偵訊、審判中坦承不諱(
    偵緝卷第42頁、訴字卷第145頁、第151頁、訴緝卷第90頁)
    ，並經證人即告訴人陳惠琪於警詢時證述在案（偵第12952
    號影卷第7頁至第9頁），且有來來超商股份有限公司電子發
    票紀錄1紙、樂點股份有限公司會員編號及卡片序號查詢結
    果1份、本案手機門號通聯調閱查詢單1紙、元大銀行信用卡
    爭議交易聲明書1份、告訴人手機簡訊翻拍照片3張、遠傳電
    信股份有限公司本案門號預付卡申請書1份在卷可稽（偵第1
    2952號影卷第11頁至第19頁、第23頁至第27頁、偵第3849號
    卷第35頁至第39頁)，足認被告之自白與事實相符，可信為
    真實。本案事證明確，被告犯行堪以認定，應依法論科。
二、論罪科刑之理由
  ㈠被告行為後，刑法第201條之1第2項於108年12月25日修正公
    布，並於同年月27日生效施行，然該次修正僅係將罰金數額
    調整換算後予以明定，故修正前後之罰金刑度實質上並無變
    更，非屬所適用處罰之成罪或科刑條件之實質內容不同，而
    非法律有變更之情形，不生新舊法比較問題，應逕行適用裁
    判時法即現行法。
  ㈡網路遊戲虛擬世界之虛擬貨幣、遊戲點數，係以電磁紀錄之
    方式儲存於遊戲伺服器，遊戲帳號所有人對於該虛擬貨幣、
    遊戲點數之電磁紀錄擁有可任意處分或移轉之權，其雖為虛
    擬而非現實可見之有形體財物，而係供人憑以遊玩網路遊戲
    使用，然於現實世界中均有一定之財產價值，玩家可透過網
    路拍賣或交換，與現實世界之財物並無不同，自屬刑法詐欺
    罪保護之法益，若以詐術手段為之，應認係取得財產上不法
    之利益。是核被告所為，係犯刑法第201條之1第2項之行使
    偽造信用卡罪、刑法第339條第2項之詐欺得利罪。被告意圖
    供行使之用，而收受偽造信用卡之低度行為，為其行使偽造
    信用卡之高度行為所吸收，不另論罪。起訴書雖就被告所為
    論以刑法第339條第1項之詐欺取財罪，容有誤會，惟基本事
    實同一，於審判中並已告知被告此部分之罪名，爰依法變更
    起訴法條。
  ㈢被告多次行使偽造信用卡、詐欺之行為，各係基於單一犯罪
    決意，於密切接近之時間實行，手法相同，各侵害同一法益
    ，彼此之獨立性極為薄弱，依一般社會健全觀念，實難強行
    分開，在刑法評價上，應視為數個舉動之接續施行，合為包
    括之一行為予以評價，論以接續犯。另被告行使偽造信用卡
    、詐欺之行為具局部疊合性，屬一行為觸犯數罪名，為想像
    競合犯，應依刑法第55條規定，從一重之行使偽造信用卡罪
    處斷。
  ㈣爰審酌被告非無工作能力，竟圖謀私利，行使偽造之信用卡
    並詐取利益，損害特約商店、發卡銀行對信用卡管理、持卡
    人身分確認正確性及金融交易之正常秩序，所為實屬不該。
    另衡及被告犯後坦承犯行，並考量被告犯罪手段、其詐得利
    益之價額、所生危害程度，與被告迄未與告訴人和解賠償其
    損失等情節；再參以被告前因施用毒品案件，經法院分別判
    決確定再定應執行之刑確定後接續執行，於107年11月6日縮
    短刑期出監，於108年1月25日保護管束期滿，假釋未經撤銷
    之前科紀錄(起訴書雖記載累犯前案紀錄，惟未具體指出被
    告前案紀錄表以外之證明方法證明被告構成累犯之事實及被
    告之特別惡性及對刑罰反應力薄弱等節，本院僅依刑法第57
    條第5款規定於量刑予以審酌)，有臺灣高等法院被告前案紀
    錄表1份存卷可參；暨其自陳高職畢業，無業，育有3名子女
    等一切情狀(訴緝卷第95頁、第96頁)，量處如主文所示之刑
    ，並諭知易科罰金之折算標準。　　　
三、沒收
    被告行使偽造信用卡取得價值共3,000元之點數，屬其本案
    未扣案之犯罪所得。被告雖稱其儲值到本案手機門號後是交
    給共犯「盧正威」玩遊戲使用等語(訴字卷第148頁)，惟「
    盧正威」否認本案犯行，警方經數位採證，亦未在「盧正威
    」另案扣案手機查得本案被害人信用卡卡號資訊，檢察官復
    未起訴「盧正威」，是尚無證據證明被告前開所陳為真，況
    且點數係儲值到被告名下、由被告實際掌控使用之本案手機
    門號，被告具有所有權與處分權，應依刑法第38條之1第1項
    前段、第3項規定宣告沒收、追徵。
據上論斷，應依刑事訴訟法第273條之1第1項、第299條第1項前
段、第300條，判決如主文。
本案經檢察官黃立宇提起公訴，檢察官黃立夫、林豐正到庭執行
職務。
中　　華　　民　　國　  111　　年　　6  　月　　14　　日
                  刑事第二庭   法  官   黃麗竹 
以上正本證明與原本無異。                      
如不服本判決應於收受送達後20日內向本院提出上訴書狀，並應
敘述具體理由。其未敘述上訴理由者，應於上訴期間屆滿後20日
內向本院補提理由書（均須按他造當事人之人數附繕本）「切勿
逕送上級法院」。
告訴人或被害人如對於本判決不服者，應具備理由請求檢察官上
訴，其上訴期間之計算係以檢察官收受判決正本之日期為準。
                               書記官   黃巧吟
中　　華　　民　　國　  111　　年　　6  　月　　14　　日
附錄本案論罪科刑法條全文：
中華民國刑法第201條之1：
意圖供行使之用，而偽造、變造信用卡、金融卡、儲值卡或其他
相類作為簽帳、提款、轉帳或支付工具之電磁紀錄物者，處1年
以上7年以下有期徒刑，得併科9萬元以下罰金。
行使前項偽造、變造之信用卡、金融卡、儲值卡或其他相類作為
簽帳、提款、轉帳或支付工具之電磁紀錄物，或意圖供行使之用
，而收受或交付於人者，處5年以下有期徒刑，得併科9萬元以下
罰金。  
中華民國刑法第339條
意圖為自己或第三人不法之所有，以詐術使人將本人或第三人之
物交付者，處5年以下有期徒刑、拘役或科或併科50萬元以下罰
金。
以前項方法得財產上不法之利益或使第三人得之者，亦同。
前二項之未遂犯罰之。  
　　
附表：
編號 刷卡時、地 產品名稱 贓物處置 1 108年10月8日上午4時39分，在臺北市○○區○○路0段00號B1之OK便利商店。 1,000元之GASH點數（卡片序號：0000000000號）。 被告於同日下午4時4分許，在不詳地點，以本案手機門號，儲值左列遊戲點數。  2 108年10月8日上午4時40分，在上開便利商店。 1,000元之GASH點數（卡片序號：0000000000號）。  被告於同日下午4時4分許，在不詳地點，以本案手機門號，儲值左列遊戲點數。  3 108年10月8日上午4時41分，在上開便利商店。 1,000元之GASH點數（卡片序號：0000000000號）。  被告於同日下午4時5分許，在不詳地點，以本案手機門號，儲值左列遊戲點數。